臺灣桃園地方法院刑事交通事件裁定　　　　　　　　九十三年度交聲字第一六一號
　　原處分機關　交通部公路總局新竹區監理所中壢監理站
　　異　議　人　祐豐交通有限公司
　　即受處分人　　　　　設桃園.
　　代　表　人　彭仁鈞
右列異議人即受處分人因違反道路交通管理處罰條例案件，對於交通部公路總局新竹
區監理所中壢監理站九十三年三月三十日壢監裁字第裁五三–Ｅ00000000裁
決書所為之處分，聲明異議，本院裁定如左：
        主  文
異議駁回。
        理  由
一、按汽車裝載貨物超過所行駛橋樑規定之載重限制者，處汽車駕駛人罰鍰，其應歸
    責於汽車所有人時，除依第三項處汽車所有人罰鍰及記該汽車違規紀錄一次外，
    汽車駕駛人仍應依第六十三條第一項第二款規定記違規點數二點。有前二項規定
    之情形者，應責令改正或當場禁止通行，並處新臺幣一萬元罰鍰，超載十公噸以
    下者，以總超載部分，每一公噸加罰新臺幣一千元；超載逾十公噸至二十公噸以
    下者，以總超載部分，每一公噸加罰新臺幣二千元；超載逾二十公噸至三十公噸
    以下者，以總超載部分，每一公噸加罰新臺幣三千元；超載逾三十公噸者，以總
    超載部分，每一公噸加罰新臺幣五千元。未滿一公噸以一公噸計算。道路交通管
    理處罰條例第二十九條之二第二項、第三項定有明文。
二、經查，受處分人所有之車牌號碼四七三–ＧＱ營業貨運曳引車，於民國九十三年
    二月二十四日上午十時零五分許，載運建築廢棄物行經新竹縣新埔鎮褒忠橋，經
    警攔查會同過磅，總重四十一．四公噸，該橋限重二十公噸，超出限重二十．四
    公噸，當場以違規超重舉發違規等情，為異議人所不爭執，並有現場照片及舉發
    違反道路交通管理事件通知單在卷可稽，受處分人之違規事實應可認定。
三、受處分人對於上開違規事實不爭執，惟另異議稱：上開貨運曳引車之駕駛羅德恒
    係於九十三年二月二十四日方至異議人公司第一天上班，該駕駛對於上班路況不
    熟，且在被舉發違規前從未到過被舉發地點，而上開曳引車之總載重量即可達三
    十五噸，僅因駕駛未能注意橋上之限重標示，方行駛其上，造成違規，請准以從
    輕量刑降低罰款等語。然而裁處罰鍰額度為監理機關之裁量權限，苟無顯然欠缺
    妥當或違法之處，法院似無越權之理，自難僅為調整罰鍰額度而任撤銷原處分，
    受處分人以前開理由聲明異議，為無理由。從而，受處分人所有之汽車確有於右
    開時、地違規之事實，已如前述，是原處分之機關之裁罰，核無違誤，本件受處
    分人之異議為無理由，自應將其異議駁回。
四、據上論斷，應依道路交通管理處罰條例第八十七條第二項、道路交通案件處理辦
    法第十九條，裁定如主文。
中        華        民        國    九十三    年    四    月    三十    日
                                    臺灣桃園地方法院交通法庭
                                              法  官  劉為丕
右正本證明與原本無異。
如不服本裁定，應於裁定送達後五日內向本院提出抗告狀。
                                              書記官  方秀貞
中        華        民        國    九十三    年    五    月      五    日
